【裁判字號】    95,訴,407
【裁判日期】    950428
【裁判案由】    違反槍砲彈藥刀械管制條例
【裁判全文】
臺灣臺中地方法院刑事判決               95年度訴字第407號
公  訴  人  臺灣臺中地方法院檢察署檢察官
被      告  戊○○
指定辯護人  本院公設辯護人  丙○○
上列被告因違反槍砲彈藥刀械管制條例案件，經檢察官提起公訴
（九十四年度偵字第一五四二七、一九七四０號），本院判決如
下：
    主    文
戊○○未經許可，寄藏手槍，處有期徒刑年捌月，併科罰金新
臺幣拾貳萬元，罰金如易服勞役，以新臺幣玖佰元即銀元佰元
折算壹日。扣案之比利時FN廠製Hi-Power型口徑九mm制式半自動
手槍壹枝（含彈匣壹個，槍枝管制編號0000000000）
、捷克CZ廠七五口徑九mm制式半自動手槍壹枝（含彈匣壹個，槍
枝管制編號0000000000），均沒收。
    犯罪事實
一、戊○○明知未經許可不得寄藏具有殺傷力之制式槍枝、子彈
    ，竟未經許可，於民國九十三年九月底某日，在臺中市○區
    ○○路四七八號二樓住處，受洪勝宏（業已於九十三年十一
    月二十七日死亡，另由檢察官為不起訴處分）之寄託，由洪
    勝宏交付比利時FN廠製Hi-Power型口徑九mm制式半自動手槍
    一枝（含彈匣一個，槍枝管制編號0000000000）
    、捷克CZ廠七五口徑九mm制式半自動手槍一枝（含彈匣一個
    ，槍枝管制編號0000000000）、制式子彈七顆予
    戊○○，戊○○則將該槍、彈藏匿在前開住處房間衣櫥內，
    約一個星期後，再將該槍、彈移至嶺東商專附近之小山坡藏
    匿。嗣於九十四年九月十八日晚間，戊○○夥同友人前往臺
    中市○○區○○路二段四０五號「阿拉丁自助KTV」店消費
    ，因故與該店服務生發生爭吵並相互鬥毆後離去，心生氣憤
    ，乃連夜騎機車至嶺東商專附近之小山坡將前開槍、彈取出
    ，而於同年月十九日凌晨二時三十分許，戊○○獨自持前開
    比利時FN廠製Hi-Power型制式半自動手槍，改搭計程車，於
    計程車行駛至「阿拉丁自助KTV」前時，對空射擊數槍，經
    「阿拉丁自助KTV」員工報案，戊○○於有偵查犯罪職權之
    公務員尚未發覺其前開犯罪前，分別於九十四年九月二十日
    十八時二十分許，持前開捷克CZ廠七五制式半自動手槍一枝
    （含彈匣一個）及彈殼四顆、於同年月二十二日十五時三十
    分許，持前開比利時FN廠製Hi-Power型制式半自動手槍一枝
    （含彈匣一個）及子彈三顆（送鑑經試射後僅餘彈殼），前
    往臺中市警察局第五分局自首，而接受裁判。
二、案經戊○○自首由臺中市警察局第五分局報請臺灣臺中地方
    法院檢察署檢察官偵查起訴。
    理    由
一、訊據被告戊○○對於上揭事實坦承不諱，核與證人即「阿拉
    丁自助KTV店」員工蔡俊傑於警詢時證稱：九十四年九月十
    九日凌晨二時三十分許，有人乘坐計程車，在「阿拉丁自助
    KT V」店前，對空射擊數槍等情相符，復有扣案之捷克CZ廠
    七五制式半自動手槍、比利時FN廠製Hi-Power型制式半自動
    手槍各一枝（各含彈匣一個）及制式子彈三顆（送鑑經試射
    後僅餘彈殼）、彈殼四顆足資佐證。而前開槍、彈經送內政
    部警政署刑事警察局鑑定結果，其中制式手槍一枝（槍枝管
    制編號0000000000），認係比利時FN廠製
    Hi-Power 型口徑九mm制式半自動手槍，槍管內具六條右旋
    來復線，機械性能良好，可擊發同口徑制式子彈，認具殺傷
    力；送鑑制式子彈三顆，認均係口徑九mm之制式子彈（均經
    試射），認均具殺傷力，有內政部警政署刑事警察局刑鑑字
    第０九四０一四九三一七號槍彈鑑定書一份暨所附之前揭槍
    、彈照片附卷可稽（見偵字第一五四二七號卷第三九至四三
    頁）。另制式手槍一枝（槍枝管制編號000000000
    0），認係捷克CZ廠七五口徑九mm制式半自動手槍，槍管內
    具六條右旋來復線，機械性能良好，可擊發同口徑制式子彈
    ，認具殺傷力；制式子彈彈殼四顆，認均係已擊發口徑九mm
    制式彈殼等情，亦有內政部警政署刑事警察局刑鑑字第０九
    四０一四五九一七號槍彈鑑定書暨所附之前揭槍、彈照片附
    卷可稽（見偵字第一九七四０號卷第六至十一頁），事證明
    確，被告犯行堪以認定。
二、核被告所為，係犯槍砲彈藥刀械管制條例第七條第四項之未
    經許可寄藏手槍罪及同條例第十二條第四項之未經許可寄藏
    子彈罪。被告一行為同時地寄藏制式手槍及制式子彈，觸犯
    前述二罪名，為想像競合犯，應依刑法第五十五條之規定，
    從一重之槍砲彈藥刀械管制條例第七條第四項之未經許可寄
    藏手槍罪處斷。按寄藏與持有，均係將物置於自己實力支配
    之下，僅寄藏必先有他人之持有行為，而後始為之受寄代藏
    而已，故寄藏之受人委託代為保管，其保管之本身，亦屬持
    有，不過，此之持有係受寄之當然結果。又（修正前）槍砲
    彈藥刀械管制條例第七條第四項，第十一條第二項係將持有
    與寄藏為分別之處罰規定，則單純之持有，固不包括寄藏，
    但寄藏之受人委託代為保管，其保管之本身所為之持有，既
    係寄藏之當然結果，法律上自宜僅就寄藏行為為包括之評價
    ，不應另就持有予以論罪（最高法院七十四年臺上字第三四
    ○○號判例意旨參照）。本案被告係受案外人洪勝宏之託而
    代為保管上開槍、彈，此經被告於警詢、偵查中及本院審理
    時供承在卷，被告係受寄代藏槍、彈，而非為自己持有，參
    照上開最高法院判例意旨所示，法律上自宜僅就「寄藏」行
    為為包括之評價，不應另就「持有」予以論罪，附此敘明。
    被告係對於未發覺之罪自首而接受裁判，此經證人即臺中市
    警察局第五分局警員乙○○、甲○○於本院審理時分別結證
    證述在卷（見本院卷第四三至四八頁），應依刑法第六十二
    條前段規定減輕其刑。爰審酌槍、彈氾濫之情形將影響社會
    之治安，被告明知寄藏槍彈係違法行為，竟仍代他人寄藏具
    有殺傷力之制式手槍及子彈，其動機、目的，被告持槍往公
    共場所對空射擊，雖未造成實際之損傷，然惡性仍屬非重大
    ，另審酌被告素行良好，有臺灣高等法院被告前案紀錄表在
    卷可憑，且犯罪後已坦承犯行、態度良好，頗有悔意等一切
    情狀，量處如主文所示之刑，並就罰金部分諭知易服勞役之
    折算標準。扣案之比利時FN廠製Hi-Power型口徑九mm制式半
    自動手槍一枝（含彈匣一個，槍枝管制編號0000000
    000）、捷克CZ廠七五口徑九mm制式半自動手槍一枝（含
    彈匣一個，槍枝管制編號0000000000），依槍砲
    彈藥刀械管制條例第五條之一之規定，非經中央主管機關許
    可，不得製造、販賣、運輸、轉讓、出租、出借、持有、寄
    藏或陳列，均係違禁物，不問屬於犯人與否，均應依刑法第
    三十八條第一項第一款規定，予以宣告沒收。至於彈殼七顆
    ，業因發射已失去子彈之功能，為廢棄物，非屬違禁物，自
    毋庸予以宣告沒收。
據上論斷，應依刑事訴訟法第二百九十九條第一項前段，槍砲彈
藥刀械管制條例第七條第四項、第十二條第四項，刑法第十一條
前段、第五十五條、第六十二條前段、第四十二條第二項、第三
十八條第一項第一款，罰金罰鍰提高標準條例第二條，判決如主
文。
本案經檢察官丁○○到庭執行職務。
中    華    民    國    95    年    4     月    28    日
                  刑事第十四庭  審判長法  官  楊真明
                                      法  官  劉逸成
                                      法  官  黃渙文
上正本證明與原本無異。
如不服本判決，應於送達後十日內向本院提出上訴狀（須附繕本
），上訴於臺灣高等法院臺中分院。
                                      書記官  蔡宜林
中    華    民    國    95    年    4     月    28    日
附錄論罪科刑之法條︰
槍砲彈藥刀械管制條例第七條第一項、第四項：
未經許可，製造、販賣或運輸火砲、肩射武器、機關槍、衝鋒槍
、卡柄槍、自動步槍、普通步槍、馬槍、手槍或各類砲彈、炸彈
、爆裂物者，處死刑、無期徒刑或七年以上有期徒刑；處徒刑者
，併科新臺幣三千萬元以下罰金。
未經許可，持有、寄藏或意圖販賣而陳列第一項所列槍砲、彈藥
者，處五年以上有期徒刑，併科新臺幣一千萬元以下罰金。
槍砲彈藥刀械管制條例第十二條第四項
未經許可，持有、寄藏或意圖販賣而陳列子彈者，處五年以下有
期徒刑，併科新臺幣三百萬元以下罰金。


司法院資訊處製作；財團法人民間司法改革基金會備份。
